# KEVIN ANTONIO CORRALES MORENO

# DESARROLLADOR FRONT END

# CONTACTO

+505 84935993

kevinantonioc13@gmail.com

https://www.linkedin.com/in/kevin-corrales-44a9731aa/

## HABILIDADES

Lenguajes de programación

JavaScript, TypeScript

Bases de datos

SQL server, MySQL, PostgreSQL

Stack front-end

• HTML, CSS, React, Redux, Tailwind

Stack back-end

NodeJS, Express

Control de versiones

• Git, Github

# EDUCACION

# UNIVERSIDAD NACIONAL DE INGENIERIA (UNI)

2019-2023

CS50x

2023

https://drive.google.com/file/d/1WrH NCyNVNmS4MSK3T7wzLtg8HPzzVB zM/view?usp=sharing

PORTAFOLIO

https://kevg1t-portfolio.netlify.app/

## PERFIL

Soy un apasionado desarrollador web front-end con una sed insaciable de conocimiento y una profunda pasión por crear experiencias digitales excepcionales. Mi viaje en el mundo del desarrollo web comenzó como un entusiasta autodidacta, lo que me ha convertido en un firme creyente en el poder de la autodisciplina y la autoeducación.

#### EXPERIENCIA

## **FULL STACK**

# **E-COMMERCE**

2021-2023

Responsabilidades

- Crear y administrar la base de datos.
- Diseño y desarrollo de interfaces.
- Construcción y mantenimiento de servidor y de la lógica de negocio haciendo uso de ASP.NET y C#.
- Consumo y implementación de API REST de PayPal.

# **DESARROLLADOR FRONT-END**

2023

# SISTEMEMA DE CHAT CON IA INTEGRADA

Responsabilidades

- Crear y administrar la base de datos.
- Crear estructura del proyecto.
- Diseño en Figma de interfaces de usuario.
- · Desarrollo de interfaces.
- Consumo y implementación de API de OpenAI.

# LENGUAJES

Ingles: Basico

Español: Nativo

# KEVIN ANTONIO CORRALES MORENO

# FRONT END DEVELOPER

# CONTACT

+505 84935993

kevinantonioc13@gmail.com

https://www.linkedin.com/in/kevin-corrales-44a9731aa/

# SKILLS

Programming languages

· JavaScript, TypeScript

# Databases

• SQL server, MySQL, PostgreSQL

#### Stack front-end

HTML, CSS, React, Redux, Tailwind

#### Stack back-end

• Node js, Express

# versions control

· Git, Github

#### EDUCATION

# UNIVERSIDAD NACIONAL DE INGENIERIA (UNI)

2019-2023

**CS50x** 2023

https://drive.google.com/file/d/1WrH NCyNVNmS4MSK3T7wzLtg8HPzzVB zM/view?usp=sharing

# PORTFOLIO

https://kevg1t-portfolio.netlify.app/

# LANGUAGE

English: BasicSpanish Native

#### PROFILE

I'm a passionate front-end web developer with an insatiable thirst for knowledge and a deep passion for creating exceptional digital experiences. My journey in the world of web development began as a self-taught enthusiast, which has made me a strong believer in the power of self-discipline and self-education.

# EXPERIENCE

# **FULL STACK**

2021-2023

# **E-COMMERCE**

Responsibilities

- Create and manage the database.
- User interface design in Figma.
- Interface development.
- Construction and maintenance of server and business logic using ASP.NET and C#.
- Consumption and implementation of PayPal APIs.

### 2023

# FRONT-END DEVELOPER

# **CHAT SYSTEM WITH INTEGRATED AI**

Responsibilities

- · Create and manage the database.
- Create project structure.
- User interface design in Figma.
- · Interface development.
- Consumption and implementation of OpenAl APIs.